---
title: "Flights Dataset Analysis"
output: pdf_document
---

##### **Autor/es:** Peitsch, Pablo
##### Mis repositorios de Github: [\@PPeitsch](https://github.com/PPeitsch)
##### **Fecha:** 2022-09-06


```{r include=FALSE}
library(tidyverse)
library(nycflights13)
library(ggridges)
library(reshape2)

#flights <- flights %>% filter_if(~is.numeric(.), all_vars(!is.infinite(.)))
flights <- flights %>% filter_all(all_vars(!is.infinite(.)))
#flights <- flights[!is.infinite(rowSums(flights)),]
```

```{r include=FALSE}
flights_grouped <- summarise(flights, .groups="month", month, dep_delay, arr_delay, carrier)
months_ = unique(month.abb[sort(flights_grouped$month)])
carriers_ = unique(sort(flights_grouped$carrier))
```

##### Se estudian debajo las demoras en despegue y arribo en función del mes.

```{r echo=FALSE, warning=FALSE}
flights_melted_1 <- subset(flights_grouped, select= -c(carrier)) %>% melt(id="month")
flights_grouped_month <- group_by(flights_melted_1, variable)

# Cambia tamaño del plot
options(repr.plot.width=16, repr.plot.height=18)
ggplot(data=flights_grouped_month,
       aes(
           x=value,
           y=factor(month),
           color=factor(variable)
       )) +
    # Colores y forma del boxplot
    geom_boxplot() +

    labs(
        x = 'Tiempo de retraso en la salida (s)',
        #title = 'Distribución por mes de retraso de vuelos en 2013',
        color = 'Retrasos'
        ) +
    #scale_color_discrete(label=months_) +
    scale_y_discrete('Meses de 2013', label=months_) +
    theme(axis.line = element_line(colour = "black", size = 1), text = element_text(size = 16))
```

##### ***Figura 1.*** Distribución del retraso en la partida y el arribo de los vuelos en los meses del año 2013.

##### En principio, pareciera que los retrasos se dan mayormente en algunos meses que en otros. Se compara, a continuación, las demoras en despegue y arribo para las distintas aerolineas.

```{r echo=FALSE, warning=FALSE}
flights_melted_2 <- subset(flights_grouped, select= -c(month)) %>% melt(id="carrier")
flights_grouped_carrier <- group_by(flights_melted_2, variable)

# Cambia tamaño del plot
options(repr.plot.width=16, repr.plot.height=18)
ggplot(data=flights_grouped_carrier,
       aes(
           x=value,
           y=factor(carrier),
           color=factor(variable)
       )) +
    # Colores y forma del boxplot
    geom_boxplot() +

    labs(
        x = 'Tiempo de retraso (s)',
        #title = 'Distribución por mes de retraso de vuelos en 2013',
        color = 'Etiqueta'
        ) +
    #scale_color_discrete(label=months_) +
    scale_y_discrete('Aerolínea', label=carriers_) +
    theme(axis.line = element_line(colour = "black", size = 1), text = element_text(size = 16))
```

##### ***Figura 2.*** Distribución del retraso en partidas y arribos de los vuelos para las distintas compañías en el año 2013.

##### Se puede obserbar en la Fig. 2, que los retrasos predominan en algunas aerolíneas más que en otras. Intentamos evaluar si hay retrasos por aerolineas en algún mes en particular.

```{r echo=FALSE, warning=FALSE}
flights_melted_3 <- melt(flights_grouped, id=c("carrier", "month"))
flights_grouped_ <- group_by(flights_melted_3, month)

# Cambia tamaño del plot
options(repr.plot.width=16, repr.plot.height=25)

ggplot(data=flights_grouped_,
       aes(
           x=value,
           y=factor(carrier),
           color=factor(month)
       )) +
    # Colores y forma del boxplot
    geom_boxplot() +
    labs(
        x = 'Tiempo de retraso (s)',
        color = 'Etiqueta'
        ) +
    scale_color_discrete(label=months_) +
    scale_y_discrete('Aerolínea', label=carriers_) +
    theme(axis.line = element_line(colour = "black", size = 1), text = element_text(size = 16))
```

##### ***Figura 3.*** Distribución del retraso en partidas y arribos de los vuelos para las distintas compañías en el año 2013, evaluados epor mes.

##### Se puede observar claramente que algunas presentan pocos retrasos, así como otras retrasos importantes, predominando particularmente en algunos meses. Aún así, se hace difícil observar esto en un gráfico demasiado cargado. Por lo que es conveniente realizar el análisis por aerolíneas. Para ello se selecciona una de éstas y se obtienen algunos estadísticos para agregarlos al gráfico.

```{r echo=FALSE, message=FALSE, warning=FALSE}
flights_melted_4 <- flights_grouped[complete.cases(flights_grouped), ]
flights_metricas <- filter(flights_melted_4, carrier==c('FL')) %>% group_by(month, carrier) %>%
                    summarise(
                                media_arr=mean(arr_delay),
                                media_dep=mean(dep_delay),
                                mediana_arr=median(arr_delay),
                                mediana_dep=median(dep_delay),
                                std_arr=sd(arr_delay),
                                std_dep=sd(dep_delay)
                                #iqr_arr_delay=iqr(arr_delay),
                                #iqr_dep_delay=iqr(dep_delay),
                                )# %>% filter(carrier==c('AS', 'FL', 'YV')) %>% melt(id=c("carrier", "month"))
flights_metricas
```

```{r echo=FALSE}
uu <- melt(flights_metricas, id=c("carrier", "month"))

# Cambia tamaño del plot
options(repr.plot.width=25, repr.plot.height=12)
# Se establece el color manualmente para usar en etiquetas y líneas verticales
m_color = c('green', 'brown', 'azure4', 'deeppink', 'cyan2', 'darkviolet',
            'darkgreen', 'blue', 'red', 'orange', 'black', 'coral3')

p <- ggplot(uu,
       aes(
           x=value,
           y=factor(carrier),
           color=factor(month)
       )) +
    scale_color_manual(values=m_color, label=months_) +
    # Colores y forma del boxplot
    geom_boxplot() +
    labs(
        x = 'Tiempo de retraso (s)',
        color = 'Etiqueta'
        ) +
    scale_y_discrete('Aerolínea') +
    theme(axis.line = element_line(colour = "black"), text = element_text(size = 16))
p + geom_vline(xintercept = flights_metricas$media_arr, lty=2, color=m_color, size=1)
```

##### ***Figura 5.*** Distribución del retraso en partidas y arribos de los vuelos para la compañía FL en el año 2013, evaluada por mes.

```{r fig.height=5, fig.width=10, warning=FALSE}
flights_reduced_2 <- filter(flights_melted_3, carrier==c('FL'))

ggplot(data=flights_reduced_2,
      aes(
         x=value,
         y=factor(month),
         #color=factor()
      )) +
  # Colores y forma del boxplot
  geom_boxplot(alpha = 0.8, outlier.colour = "tomato2") +
  stat_boxplot(geom = "errorbar", width = 0.4) +
  labs(
      x = 'Tiempo de retraso (s)',
      color = 'Etiqueta',
      size = ''
      ) +
  #scale_color_discrete(label=months_) +
  scale_y_discrete('Mes', label=months_) +
  theme(axis.line=element_line(colour="black", size=1.5),
        text=element_text(size = 20),
        legend.text = element_text(size = 20),
        #legend.key.size = unit(2,"line"),
        #legend.key.height = unit(5, "point")
        ) +
  coord_cartesian(xlim=c(-40, 160)) +
  geom_point(data=uu,
       aes(
           x=value,
           y=factor(month),
           color=factor(variable),
           size=1
       ))
```
##### ***Figura 5.*** Distribución del retraso en partidas y arribos de los vuelos para la compañía FL en el año 2013, evaluada por mes.

